臺灣臺北地方法院刑事判決　　　　　　100年度審易字第668號
公　訴　人　臺灣臺北地方法院檢察署檢察官
被　　　告　張顯銘
上列被告因竊盜案件，經檢察官提起公訴（100 年度偵字第2211
9 號），被告於準備程序中就被訴事實為有罪之陳述，經本院裁
定進行簡式審判程序，並判決如下：
    主    文
張顯銘犯竊盜罪，共貳罪，均累犯，各處有期徒刑肆月，如易科
罰金，均以新台幣壹仟元折算壹日。應執行有期徒刑柒月，如易
科罰金，均以新台幣壹仟元折算壹日。
    事    實
一、張顯銘前因張顯銘前於（一）民國87年間因強制性交、恐嚇
    案件，經本院以87年度訴緝字第181 號判決分別判處有期徒
    刑8 年、1 年10月，並定應執行刑為有期徒刑9 年6 月，上
    訴後經臺灣高等法院以87年度上訴字第4517號判決駁回上訴
    確定，於94年8 月16日縮短刑期假釋出監，假釋期間並付保
    護管束，於96年7 月1 日假釋保護管束期滿未經撤銷，視為
    執行完畢；（二）97年間因毀損及竊盜等案件，經本院以97
    年度易字第595 號判決分別判處有期徒刑3 月、3 月、7 月
    、10月，並定應執行刑為有期徒刑1 年8 月確定；（三）97
    年間因毀損及竊盜案件，經本院以97年度易字第1176號判決
    分別判處拘役50日、50日，並定其應執行拘役90日確定；（
    四）97年間因毀損及竊盜案件，經臺灣士林地方法院以97年
    度士簡字第1505號判決分別判處有期徒刑3 月、6 月，並定
    應執行刑為有期徒刑6 月確定；（五）97年間因竊盜案件，
    經本院以97年度易字第2873號判決判處有期徒刑4 月，經減
    刑為有期徒刑2月確定；上開（二）、（四）、（五）案件
    經本院以98年度聲字第328號裁定定其應執行有期徒刑2年
    3 月確定，並與（三）案件接續執行，於99年9 月20日縮刑
    期滿執行完畢；（六）99年間因竊盜案件，經本院以99年度
    易字第3162號判決判處有期徒刑3 月確定，於100 年1 月22
    日縮刑期滿執行完畢（構成累犯）。
二、詎張顯銘猶不知悔改，分別為下列行為：
（一）基於為自己不法所有之意圖，於100 年9 月20日凌晨4 時
      許，在新北市○○區○○路60巷3 號前，持於路邊拾得石
      頭破壞曾月生停放於該處之車牌號碼GD-3083 號自小客車
      右後車門三角窗玻璃（毀損部分未據告訴），進入車內竊
      取回數票3 張。
（二）基於為自己不法所有之意圖，於100 年9 月24日凌晨3 時
      許，在新北市○○區○○街34號對面，持於路邊拾得之石
      頭破壞陳春長所有停放於該處之車牌號碼FA-3167 號自小
      客車右後三角窗（毀損部分未據告訴），進入車內竊取回
      數票6 張。嗣經曾月生、陳春長發現報警處理，經警於10
      0 年9 月26日，在臺北市○○區○○路1 段萬善橋下之萬
      善堂前逮獲。
二、案經新北市政府警察局新店分局報請臺灣臺北地方法院檢察
    署檢察官偵查起訴。
    理    由
一、認定犯罪事實所根據的證據及理由：
（一）被告於本院審理時自白前揭犯行等語明確（見本院卷第24
      頁背面、第27頁）。
（二）證人即告訴人曾月生、陳春長於警詢、偵訊中證述其等車
      輛內物品於上揭時、地遭竊等語明確（見偵卷第6 至7頁
      、第8 至9 頁、第10至11頁）。
（三）復有監視錄影翻拍畫面照片4張附卷可稽（見偵卷第15至
      16頁）。
（四）綜上，被告之自白核與事實相符，應堪採信。本案事證已
      臻明確，被告犯行洵堪認定，應依法論科。
二、論罪科刑的理由：
（一）核被告所為，均係犯刑法第320 條第1 項之普通竊盜罪。
      公訴意旨認被告2 次行竊時所持用之石頭，為客觀上對他
      人安全足生危險，供作兇器使用之物，認均係犯刑法第32
      1 條第1 項第3 款之攜帶兇器竊盜罪云云，固非無見。惟
      按，刑法第321 條第1 項第3 款攜帶兇器竊盜罪，所稱之
      兇器，乃依一般社會觀念足以對人之生命、身體、安全構
      成威脅，而具有危險性之器械而言。至石頭乃自然界之物
      質，尚難謂為器械，自非該條款所稱之兇器（最高法院95
      年度台非字第100 號判決意旨參照）。是本案持路邊撿拾
      之石頭供行竊之用，該石頭確非屬刑法第321 條第1 項第
      3 款所稱之「兇器」無訛，是被告所為係構成普通竊盜罪
      ，尚不構成攜帶兇器竊盜罪。公訴人所引法條，容有誤會
      ，惟此部分與上揭論罪科刑部分屬同一事實，本院自得逕
      行變更法條併予審理，且刑法第320 條較同法第321 條其
      罪質相同而刑度較輕，對被告較為有利，不致對被告造成
      不及防禦之突襲狀態，附此敘明。另被告有事實欄一所載
      前案執行情形，有臺灣高等法院被告前案紀錄表在卷可參
      ，其受有期徒刑執行完畢後，5 年內故意再犯有期徒刑以
      上之本罪，為累犯，均應依刑法第47條第1 項之規定加重
      其刑。
（二）量刑理由之說明：
      爰審酌被告不思以正途賺取財富，冀圖不勞而獲，破壞車
      窗後竊取他人財物，且有多次竊盜前科，本應重懲，惟念
      及被告審理後坦承犯行、態度尚可，併參酌其生活狀況、
      犯罪之動機、目的、手段、所生危害等一切情狀，分別量
      處如主文所示之刑，並定其應執行之刑及諭知易科罰金之
      折算標準。至被告行竊時所持之石頭，雖係供其本件竊盜
      犯罪所用之物，然非被告所有，又非違禁物，尚不予宣告
      沒收，併此敘明。
三、適用之法律：刑事訴訟法第273 條之1 第1 項、第299 條第
    1項前段，刑法第320條第1項、第41條第1項前段、第47條第
    1 項、第51條第5款，刑法施行法第1條之1第1項、第2條前
    段，判決如主文。
本案經檢察官鄭東到庭執行職務。
中    華    民    國   100     年   12   月    29   日
                  刑事第二十庭  法  官  顧正德
以上正本證明與原本無異。
如不服本判決應於收受送達後10日內向本院提出上訴書狀，並應
敘述具體理由；其未敘述上訴理由者，應於上訴期間屆滿後20日
內向本院補提理由書（均須按他造當事人之人數附繕）「切勿逕
送上級法院」。
                                書記官  郭錦賢
中    華    民    國   100    年    12    月    29    日
附錄本案所犯法條全文：
中華民國刑法第321條（100年1月26日修正公布施行）：
犯竊盜罪而有下列情形之一者，處6月以上、5年以下有期徒刑，
得併科新臺幣10萬元以下罰金：
一、侵入住宅或有人居住之建築物、船艦或隱匿其內而犯之者。
二、毀越門扇、牆垣或其他安全設備而犯之者。
三、攜帶兇器而犯之者。
四、結夥三人以上而犯之者。
五、乘火災、水災或其他災害之際而犯之者。
六、在車站、埠頭、航空站或其他供水、陸、空公眾運輸之舟、
    車、航空機內而犯之者。
前項之未遂犯罰之。